【裁判字號】    89,易,615
【裁判日期】    900209
【裁判案由】    竊盜
【裁判全文】
臺灣宜蘭地方法院刑事判決                          八十九年度易字第六一五號
    公  訴  人  臺灣宜蘭地方法院檢察署檢察官
    被      告  乙○○
右列被告因竊盜案件，經檢察官提起公訴（八十九年度偵字第二六九０號），本院判
決如左：
    主  文
乙○○竊盜，累犯，處有期徒刑肆月，如易科罰金，以參佰元折算壹日。
    事  實
一、乙○○前因過失傷害案件，於民國八十九年一月間經本院判處有期徒刑三月確定
    ，同年二月十九日執行完畢。詎猶不知悔改，復意圖為自己不法之所有，於八十
    九年九月二十二日晚間八時三十分許，至宜蘭縣五結鄉○○路○段八十三號甲○
    ○經營之「東區釣具行」佯裝選購物品，同日九時三十分許，趁甲○○疏未注意
    之際，動手竊取店內價值共新台幣（下同）二千一百九十元之捲線器一個及釣魚
    線二盒，得手後將之藏置於所著長褲口袋內，隨即步出該釣具行欲駕車離去，適
    為甲○○察覺有異而報警查獲，並自其長褲口袋中起出前開物品。
二、案經宜蘭縣警察局羅東分局報請台灣宜蘭地方法院檢察署檢察官偵查起訴。
    理  由
一、訊據被告乙○○對於右揭時、地於曾將前開捲線器及釣魚線置入長褲口袋，未經
    結帳即欲離去之事實固坦承不諱，惟矢口否認有何竊盜犯意，辯稱：伊係被一綽
    號叫「阿猴」之人用槍抵住帶到該釣具行的，兩人一同進去，因為「阿猴」懷疑
    伊在另案所涉之偽造文書案件偵訊中曾說他壞話，所以才將伊帶到該處，然後叫
    伊將捲線器與魚線放進褲子口袋，伊因害怕而照做，並不清楚「阿猴」叫伊拿該
    東西之用意，後來他先離去，還叫另一個人進來繼續盯伊，那個人盯了一陣子後
    也走出店外，五分鐘後伊方走出去要開車，實際上並無行偷之意云云。惟查右揭
    事實，迭據被害人甲○○於警訊、偵查及本院審理時指述稱：當天被告是一人到
    伊店內，並無人與其同行，他在店內逛來逛去約一小時，並曾找過伊問東問西，
    由於當時店內都是熟客，只有被告沒見過，所以特別注意到他，且當時店外也無
    其他陌生人在，伊很肯定被告絕非是被押到伊店內的，且後來被伊發現後被告也
    有向伊承認偷東西等語綦詳，而被告亦自承與被害人間夙無仇隙，被害人自無故
    意撰詞誣陷之可能。參以被告於警訊中完全未敘及遭人持槍脅迫行竊之事，且被
    告縱誠如其所辯係遭他人脅迫拿取該等物品，實際上並無行竊之意，為何其在「
    阿猴」與另名不詳人士先後提早離開釣具行後，不將所拿取之物品物歸原處，或
    向老闆說明前開經過，「仍堅持」未經結帳即欲攜帶上開物品離開？又非法持有
    槍械乃為眾所周知之灼然觸法行為，衡諸常情，苟該「阿猴」者確因懷疑被告曾
    故意在偽造文書案件中為不利於渠之供述，亦不至公然持槍脅迫被告，然後僅叫
    其行竊價值僅有二千餘元之釣魚器材，從而被告前開辯詞，核與社會常情及經驗
    法則均有所違，顯為事後臨訟飾卸之詞，難資採信，此外，復有贓物認領保管單
    一紙附卷可按，是本件事證明確，被告犯行堪以認定，應依法論科。
二、核被告乙○○所為，係犯刑法第三百二十條第一項之竊盜罪。被告前因過失傷害
    案件，於八十九年一月間曾經本院判處有期徒刑三月確定，同年二月十九日執行
    完畢，有台灣高等法院檢察署刑案記錄簡覆表一件可佐，其於受有期徒刑執行完
    畢後，五年內再犯本件有期徒刑以上之罪，為累犯，應依法加重其刑。爰審酌被
    告正值青壯年華，不思以正當途徑賺取財富，而行竊他人物品，到案後猶一再狡
    詞圖卸，無深切悔改之意，然被告所竊物品共約二千餘元，價值尚屬非鉅，且經
    被害人發覺其犯行後亦已將所竊物品歸還等情狀，認公訴人具體求刑六月稍嫌過
    重，因而判處如主文所示之刑。又被告犯罪後，刑法第四十一條之規定，業於九
    十年一月十日修正，犯最重本刑為五年以下有期徒刑以下之罪，而受六個月以下
    有期徒刑或拘役之宣告，因身體、教育、職業、家庭之關係或其他正當事由，執
    行顯有困難者得易科罰金，並自同年一月十二日生效，比較新、舊法之結果，以
    修正後之規定有利於被告，爰依刑法第二條第一項前段規定，適用修正後之規定
    並諭知易科罰金之折算標準。
據上論斷，應依刑事訴訟法第二百九十九條第一項前段，刑法第三百二十條第一項、
第四十七條、第二條第一項前段、修正後之刑法第四十一條，罰金罰鍰提高標準條例
第一條前段、第二條，判決如主文。
本案經檢察官張鳳清到庭執行職務
中      華      民      國      九十      年      二      月      九    日
                                  臺灣宜蘭地方法院刑事第一庭
                                          法  官
右正本證明與原本無異。
如不服本判決，應於判決送達後十日內，向本院提出上訴狀。
                                          書記官
中    華    民    國      八十        年              月               日
附錄本案論罪科刑法條全文：
刑法第三百二十條


司法院資訊處製作；財團法人民間司法改革基金會備份。
